【裁判字號】    92,易,108
【裁判日期】    920331
【裁判案由】    違反保護令罪
【裁判全文】
臺灣屏東地方法院刑事判決                          九十二年度易字第一八號
    公  訴  人  臺灣屏東地方法院檢察署檢察官
    被      告  戊○○
右列被告因違反保護令罪案件，經檢察官提起公訴（九十一年度偵字第五七五七號）
，本院判決如左：
     主  文
戊○○違反法院依家庭暴力防治法第十三條所為禁止直接騷擾行為及遠離住居所之裁
定，處拘役肆拾日，如易科罰金，以參佰元折算壹日。
     事  實
一、戊○○與丁○○○為母子，二人間具有家庭暴力防治法第三條第三款所定之家庭
    成員關係。戊○○曾於民國九十一年間毆打丁○○○，對丁○○○實施不法之侵
    害行為，經丁○○○向本院民事庭聲請核發民事保護令，本院民事庭於同年九月
    十六日依家庭暴力防治法第十三條規定，以九十一年度家護字第三七六號民事通
    常保護令裁定令戊○○不得對丁○○○實施身體或精神上不法侵害之行為、不得
    直接或間接對於丁○○○為騷擾行為、應遠離丁○○○位在屏東縣里港鄉○○路
    七六之二號住居所至少一百公尺，保護令之有效期間為一年。詎戊○○於收受上
    述民事保護令後，竟基於違反民事通常保護令之犯意，於九十一年十月二十二日
    十九時三十分許，酒後以照顧其父親丙○○為由，前往丁○○○上述住處，進入
    屋內以「幹你娘」等穢語辱罵丁○○○之方式，為直接騷擾行為，違反法院所為
    上述民事通常保護令裁定。
二、案經丁○○○訴由屏東縣警察局里港分局報告臺灣屏東地方法院檢察署檢察官偵
    查起訴。
     理  由
一、被告戊○○承認有於上述時間前往屏東縣里港鄉○○路七六之二號地址房屋之事
    實，但否認有何違反保護令之犯行，辯稱：「我是到同址舊屋照顧我父親，沒有
    進到丁○○○所住之新屋內，也沒有以「幹你娘」等穢語辱罵騷擾告訴人。」云
    云。經查，被告於上述時地如何進入上址屋內，又如何以「幹你娘」等穢語辱罵
    騷擾告訴人等情，業經告訴人指訴明確，參照證人即到場處理之警員乙○○、甲○○均證稱：當時被告在新房子的門口大小聲叫罵等語（見本院卷第四十二頁、
    第四十三頁），足見告訴人指訴遭被告以三字經穢語辱罵之情非虛。再被告自承
    每日均會回去上址舊屋照顧其父丙○○，是於上述保護令有效期間，告訴人與被
    告間既能相安無事，堪認告訴人尚能容忍被告前往上址舊屋照顧其父之行為，而
    無任意以此誣諂被告之可能，況告訴人如有意誣指被告違反保護令犯行，當無需
    拖延至案發時始行為之，是告訴人指訴遭受被告進屋以三字經辱罵騷擾無法忍受
    ，始行報警處理，衡符事理而可採信，被告上述辯解，洵為卸責之詞，不足採信
    。至於證人丙○○證稱案發當時並沒有聽到被告罵告訴人云云，但被告與丙○○
    為父子，丙○○又受被告照顧，二人關係至密，本難期待丙○○能據實供述。而
    丙○○乘坐輪椅，行動不便，丙○○又供述案發當時被告拿衣服到舊屋外，警察
    即將被告帶走等語，顯見丙○○對於案發當時舊屋外之情況，並不知悉，證人丙○○上述所供，自無足為被告有利之證據。此外復有本院九十一年家護字第三七
    六號民事通常保護令在卷可證，事證明確，被告犯行堪以認定。
二、按家庭暴力防治法所稱「騷擾」者，謂任何打擾、警告、嘲弄或辱罵他人之言語
    、動作或製造使人心生畏怖情境之行為，該法第二條第三項定有明文。是被告違
    反本院依家庭暴力防治法第十三條所為禁止其直接對於告訴人為騷擾行為及應遠
    離丁○○○位在屏東縣里港鄉○○路七六之二號住居所至少一百公尺之裁定，係
    犯同法第五十條第二款、第四款之違反保護令罪。被告雖有違反同法條所規定之
    數款應處罰裁定內容，仍應認係一違反保護令罪。又被告於本院審理時供述案發
    當時飲酒甚多云云，惟其於警訊時已經供明：「我今日有喝了一點酒。」等語（
    見警卷第三頁），與其於本院審理所稱有不同，其嗣後翻異之詞是否可信，實值
    懷疑。再本件案發於九十一年十月二十二日十九時三十分許，被告為警帶回派出
    所後，隨即於同日二十時許製作筆錄，證人丙○○且供述被告曾打電話告知人在
    派出所等語，則被告既能應訊，又知撥打電話告知其父行蹤，可見被告案發當日
    頭腦清醒，對於外界事務，並非全然缺乏知覺、理念及判斷作用之心神喪失或較
    常人之平均程度，顯然減退之精神耗弱之程度，附此敘明。爰審酌被告不求和緩
    解決家庭問題，於本院裁定核發民事通常保護令後，不知予以遵守，無視法律之
    規定、造成告訴人精神上不堪之騷擾及否認犯行之犯後態度等一切情狀，量處如
    主文所示之刑，並諭知易科罰金之折算標準。
據上論斷，應依刑事訴訟法第二百九十九條第一項前段，家庭暴力防治法第五十條第
二款、第四款，刑法第十一條前段、第四十一條第一項前段，罰金罰鍰提高標準條第
二條，判決如主文。
中      華      民      國      九十二      年      三    月    三十一  日
                                      臺灣屏東地方法院刑事第二庭
                                          法  官  林昌義
右正本證明與原本無異。
如不服本判決應於收受本判決後送達後十日內向本院提出上訴書狀，其未敘述上訴理
由者，並得於提起上訴後十日內向本院補提理由書狀（均須按他造當事人之人數附繕
本 ）「切勿逕送上級法院」
                                          書記官   于耀文
中      華      民      國      九十二      年      三    月    三十一  日
附錄論罪科刑法條全文：
家庭暴力防治法第五十條
違反法院依第十三條、第十五條所為之下列裁定者，為本法所稱之違反保
護令罪，處三年以下有期徒刑、拘役或科或併科新台幣十萬元以下罰金︰
一  禁止實施家庭暴力行為。
二  禁止直接或間接騷擾、接觸、通話或其他連絡行為。
三  命遷出住居所。
四  遠離住居所、工作場所、學校或其他特定場所。
五  命完成加害人處遇計畫：戒癮治療、精神治療、心理輔導或其他治療
    、輔導。


司法院資訊處製作；財團法人民間司法改革基金會備份。
